臺灣高等法院臺中分院刑事裁定　
110年度聲字第1808號
聲  請  人  臺灣高等檢察署臺中檢察分署檢察官     
受  刑  人  吳彬宏




上列聲請人因受刑人數罪併罰有二裁判以上，聲請定其應執行之
刑（聲請案號：110年度執聲字第841號），本院裁定如下：
    主  文
吳彬宏因毒品危害防制條例等罪，所處如附表所載之有期徒刑，
應執行有期徒刑拾年貳月。
    理  由
一、按裁判確定前犯數罪者，併合處罰之；數罪併罰，有二裁判
    以上者，依刑法第51條之規定，定其應執行之刑；宣告多數
    有期徒刑者，於各刑中之最長期以上，各刑合併之刑期以下
    ，定其刑期，但不得逾30年，刑法第50條第1 項前段、第53
    條及第51條第5 款分別定有明文。又刑法第50條第2 項規定
    「前項但書情形，受刑人請求檢察官聲請定應執行刑者，依
    第51條規定定之」，是於同時有得易科罰金、得易服社會勞
    動、不得易刑處分之情形者，須經受刑人請求，檢察官始得
    據以聲請定應執行刑。
二、受刑人吳彬宏因毒品危害防制條例等罪，經臺灣臺中地方法
    院、臺灣彰化地方法院、本院先後判處如附表所示之刑，均
    經確定在案。茲檢察官聲請定其應執行之刑，本院審核認本
    件檢察官聲請既係應受刑人之請求，有臺灣臺中地方檢察署
    刑法第50條第1項但書案件是否請求定應執行刑調查表在卷
    可稽，是依刑法第50條第2 項之規定，本件聲請為正當，應
    定其應執行之刑，爰審酌受刑人所犯如附表所示各罪之犯罪
    態樣、時間間隔、侵害法益、各罪依其犯罪情節所量定之刑
    等情，依刑事訴訟法第477 條第1 項，刑法第53條、第50條
    第2項、第51條第5 款，裁定如主文。
中    華    民    國    110   年    7     月    22    日
       　　刑事第五庭    審判長法　官  鄭  永  玉
 　　　　　　　　　　　　　    法　官  許  文  碩
 　　　　　　　　　　　　　　  法　官  周  莉  菁       
　　　　　　　　　　　　　　　 
以上正本證明與原本無異。     
如不服本裁定，得於收受送達後5日內向本院提出抗告書狀(須附
繕本)。　　　　　　　　　　　　　　　                 
                               書記官  王  朔  姿

中　　華　　民　　國　　110 　年　　7 　　月　　22　　日

【附表】：受刑人吳彬宏定應執行刑案件一覽表

編           號  1 2 3 罪           名  毒品危害防制條例 毒品危害防制條例 竊盜 宣    告     刑  有期徒刑5月 有期徒刑7月 有期徒刑4月 犯  罪  日  期  105年3月11日 105年3月11日 105年7月9日 偵查（自訴）機關年   度   案  號  臺中地檢105年度毒偵字第1674號 臺中地檢105年度毒偵字第1674號 臺中地檢106年度偵字第7060號 最後事實審 法        院 臺中地院 臺中地院 臺中地院  案        號 106年度訴緝字第45號 106年度訴緝字第45號 106年度易字第3188號  判  決 日 期 106年4月13日 106年4月13日 106年11月7日 確定判決 法        院 中高分院 最高法院 臺中地院  案        號 106年度上訴字第990號 106年度台上字第2986號 106年度易字第3188號  判決確定日期 106年7月18日 106年9月27日 107年5月9日 是否為得易科罰金、易服社會勞動之案件  是 否 是 備           註  臺中地檢106年度執字第12743號 （編號1-5、7-9、11應執行有期徒刑4年3月） 臺中地檢106年度執字第15585號 （編號1-5、7-9、11應執行有期徒刑4年3月） 臺中地檢107年度執字第8058號 （編號1-5、7-9、11應執行有期徒刑4年3月） 
【附表】：受刑人吳彬宏定應執行刑案件一覽表

編           號  4 5 6 罪           名  侵占 偽造文書 肇事逃逸 宣    告     刑  有期徒刑6月 有期徒刑2月 有期徒刑1年1月 犯  罪  日  期  105年9月7日 106年1月18日至106年3月2日查獲前某日 106年1月9日 偵查（自訴）機關年   度   案  號  臺中地檢106年度偵字第7060號 臺中地檢106年度偵字第7060號 彰化地檢106年度偵字第3389號 最後事實審 法        院 臺中地院 臺中地院 中高分院  案        號 106年度易字第3188號 106年度易字第3188號 106年度交上訴字第1766號  判  決 日 期 106年11月7日 106年11月7日 106年12月27日 確定判決 法        院 臺中地院 臺中地院 最高法院  案        號 106年度易字第3188號 106年度易字第3188號 107年度台上字第3410號  判決確定日期 107年5月9日 107年5月9日 107年9月12日 是否為得易科罰金、易服社會勞動之案件  是 是 否 備           註  臺中地檢107年度執字第8058號 （編號1-5、7-9、11應執行有期徒刑4年3月） 臺中地檢107年度執字第8058號 （編號1-5、7-9、11應執行有期徒刑4年3月） 彰化地檢107年度執字第5499號 
【附表】：受刑人吳彬宏定應執行刑案件一覽表

編           號  7 8 9 罪           名  毒品危害防制條例 毒品危害防制條例 竊盜 宣    告     刑  有期徒刑11月 有期徒刑2月 有期徒刑7月 犯  罪  日  期  106年3月2日 106年2月28日 105年11月29日 偵查（自訴）機關年   度   案  號  彰化地檢106年度毒偵字第2482號 彰化地檢106年度毒偵字第2482號 彰化地檢106年度偵字第4104號等 最後事實審 法        院 彰化地院 彰化地院 中高分院  案        號 107年度訴字第224號 107年度訴字第224號 106年度上訴字第1827、1843號  判  決 日 期 107年2月27日 107年2月27日 107年4月11日 確定判決 法        院      彰化地院     彰化地院      中高分院  案        號 107年度訴字第224號 107年度訴字第224號 106年度上訴字第1827、1843號  判決確定日期 107年3月20日 107年3月20日 107年4月11日 是否為得易科罰金、易服社會勞動之案件  否 是 否 備           註  彰化地檢107年度執字第2253號 （編號1-5、7-9、11應執行有期徒刑4年3月） 彰化地檢107年度執字第2254號 （編號1-5、7-9、11應執行有期徒刑4年3月） 彰化地檢107年度執字第2993號 （編號1-5、7-9、11應執行有期徒刑4年3月） 
【附表】：受刑人吳彬宏定應執行刑案件一覽表

編           號  10 11  罪           名  強盜 竊盜  宣    告     刑  有期徒刑6年6月 有期徒刑7月（3次）  犯  罪  日  期  105年11月29日 105年7月9日（3次）  偵查（自訴）機關年   度   案  號  彰化地檢106年度偵字第4104號等 臺中地檢106年度偵字第11759號  最後事實審 法        院 中高分院 中高分院   案        號 106年度上訴字第1827、1843號 107年度上易字第81號   判  決 日 期 107年4月11日 107年4月24日  確定判決 法        院      最高法院     中高分院   案        號 107年度台上字第4661號 107年度上易字第81號   判決確定日期 107年12月13日 107年4月24日  是否為得易科罰金、易服社會勞動之案件  否 否  備           註  彰化地檢108年度執字第254號 臺中地檢107年度執字第8022號 （編號1-5、7-9、11應執行有期徒刑4年3月）